【裁判字號】    92,訴,1222
【裁判日期】    920922
【裁判案由】    槍砲彈藥刀械管制等
【裁判全文】
臺灣板橋地方法院刑事判決                        九十二年度訴字第一二二二號
    公  訴  人  臺灣板橋地方法院檢察署檢察官
    被      告  甲○○
    指定辯護人  本院公設辯護人
右列被告因違反槍砲彈藥刀械管制條例等案件，經檢察官提起公訴（九十一年度偵字
第一七二三七號、九十二年度偵字第二二七五號），本院判決如左：
    主  文
甲○○未經許可，寄藏可發射子彈具有殺傷力之改造槍枝，處有期徒刑壹年貳月，併
科罰金新臺幣壹萬元，罰金部分如易服勞役，以新臺幣玖佰元即銀元佰元折算壹日
；扣案可發射子彈具有殺傷力之仿ＢＥＲＥＴＴＡ廠半自動手槍改造之金屬玩具手槍
壹支（含彈匣壹個，槍枝管制編號：0000000000），與具殺傷力之改造子
彈陸顆均沒收。又未經許可，持有可發射子彈具有殺傷力之改造槍枝，處有期徒刑壹
年貳月，併科罰金新臺幣壹萬元，罰金部分如易服勞役，以新臺幣玖佰元即銀元佰
元折算壹日；扣案可發射子彈具有殺傷力之仿ＢＥＲＥＴＴＡ廠半自動手槍改造之金
屬玩具手槍壹支（含彈匣壹個，槍枝管制編號：0000000000），及具殺傷
力之改造子彈顆均沒收。又販賣第二級毒品，處有期徒刑柒年貳月；扣案第二級毒
品ＭＤＭＡ（鑑驗餘淨重共陸佰柒拾捌點捌伍公克）均沒收銷燬之。應執行有期徒刑
玖年，併科罰金新臺幣壹萬陸仟元，罰金部分如易服勞役，以新臺幣玖佰元即銀元
佰元折算壹日；扣案可發射子彈具有殺傷力之仿ＢＥＲＥＴＴＡ廠半自動手槍改造之
金屬玩具手槍貳支（含彈匣貳個，槍枝管制編號：0000000000、0000
000000），與具殺傷力之改造子彈玖顆均沒收。扣案第二級毒品ＭＤＭＡ（鑑
驗餘淨重共陸佰柒拾捌點捌伍公克）均沒收銷燬之。
    事  實
一、甲○○未經許可，基於受寄他人之手槍，為之隱藏之犯意，於民國九十一年六、
    七月間某日，在其位於臺北縣板橋市○○路（門號不詳）之租屋處，受姓名年籍
    住址不詳綽號「阿祥」之成年男子之委託，將具有殺傷力之改造槍枝、子彈予以
    寄藏，甲○○即自「阿祥」處取得可擊發子彈具有殺傷力之仿ＢＥＲＥＴＴＡ廠
    半自動手槍製造之玩具手槍換裝土造金屬槍管改造而成之改造手槍一支（含彈匣
    一個，槍枝管制編號：0000000000），及具殺傷力之改造子彈七顆、
    未具殺傷力之改造子彈二顆、改造半成品子彈二十五顆、改造彈頭五顆等物，甲
    ○○取得上開物品後即自當時即九十一年六、七月間某日至被警方查獲之時即九
    十二年一月八日下午七時許，均將之寄藏在臺北縣板橋市○○路五十四號七樓之
    住處（按就寄藏上開未具殺傷力之改造子彈二顆、改造半成品子彈二十五顆、改
    造彈頭五顆等物不構成犯罪）。
二、甲○○未經許可，另行起持有具有殺傷力之改造槍枝、子彈之犯意，於九十一年
    九月四日下午八、九時許，在臺北縣板橋市○○路二一六巷二十七號之樓下，自
    姓名年籍住址不詳綽號「小藍」之成年男子處，取得得可擊發子彈具有殺傷力之
    仿ＢＥＲＥＴＴＡ廠半自動手槍製造之玩具手槍換裝土造金屬槍管改造而成之改
    造手槍一支（含彈匣一個，槍枝管制編號：0000000000），及具殺傷
    力之改造子彈四顆、未具殺傷力之改造子彈一顆，甲○○取得上開槍彈即將之放
    在其位於臺北縣板橋市○○路（門號不詳）之租屋處而持有之，迄至警方於翌日
    即九十一年九月五日下午十一時許在臺北縣板橋市○○路板橋國中大門前查獲甲
    ○○時為止。
三、又甲○○意圖牟利，另行起意圖販賣第二級毒品ＭＤＭＡ（俗稱搖頭丸）之犯意
    ，於九十二年一月六日凌晨一時許，在桃園時代（ＳＫＹ）舞廳，以每顆新臺幣
    （下同）八十元、總價共十七萬六千元之價格，向真實姓名年籍住址不詳綽號「
    阿政」之成年男子販入第二級毒品ＭＤＭＡ（俗稱搖頭丸）二千二百顆（總淨重
    六百七十九點四五公克，抽取零點六０公克鑑驗用罄，鑑驗餘淨重共六百七十八
    點八五公克）後，並嗣機欲在上開舞廳以每顆二百元至二百二十元之價格販售圖
    利。
四、嗣警方根據線報，於九十一年九月五日下午十一時許，在臺北縣板橋市○○路板
    橋國中大門前，查獲甲○○，並自其所騎乘之機車腳踏板上起出事實欄二所載之
    可擊發子彈具有殺傷力之仿ＢＥＲＥＴＴＡ廠半自動手槍製造之玩具手槍換裝土
    造金屬槍管改造而成之改造手槍一支（含彈匣一個，槍枝管制編號：00000
    00000），及具殺傷力之改造子彈四顆、未具殺傷力之改造子彈一顆等物。
    警方再根據線報，於九十二年一月八日下午七時許，持本院所開立之搜索票，進
    入甲○○位於臺北縣板橋市○○路五十四號七樓之住處搜索，查獲事實欄一所載
    之可擊發子彈具有殺傷力之仿ＢＥＲＥＴＴＡ廠半自動手槍製造之玩具手槍換裝
    土造金屬槍管改造而成之改造手槍一支（含彈匣一個，槍枝管制編號：0000
    000000），及具殺傷力之改造子彈七顆、未具殺傷力之改造子彈二顆、改
    造半成品子彈二十五顆、改造彈頭五顆；暨事實欄三所載之第二級毒品ＭＤＭＡ
    （俗稱搖頭丸）二千二百顆（總淨重六百七十九點四五公克，抽取零點六０公克
    鑑驗用罄，鑑驗餘淨重六百七十八點八五公克）等物。
五、案經臺北縣政府警察局樹林分局及新莊分局報告臺灣板橋地方法院檢察署檢察官
    偵查起訴。
    理  由
一、認定事實所憑之證據：
（一）關於被告甲○○所為事實欄一之犯行部分：
      訊據被告固坦承事實欄一所載之可擊發子彈具有殺傷力之仿ＢＥＲＥＴＴＡ廠
      半自動手槍製造之玩具手槍換裝土造金屬槍管改造而成之改造手槍一支（含彈
      匣一個，槍枝管制編號：0000000000），及具殺傷力之改造子彈七
      顆、未具殺傷力之改造子彈二顆、改造半成品子彈二十五顆、改造彈頭五顆等
      物，係警方於九十二年一月八日下午七時許，進入其位於臺北縣板橋市○○路
      五十四號七樓之住處搜索所查獲，且該等物品係九十一年六、七月間某日，在
      其位於臺北縣板橋市○○路（門號不詳）之租屋處，受「阿祥」成年男子委託
      寄放之物等情，惟矢口否認有何違反槍砲彈藥刀械管制條例之犯行，辯稱：「
      『阿祥』交給我上開物品時，表示係道具槍，要我幫忙保管，我答應幫『阿祥
      』保管，且該等槍彈係警方搜索時，我主動交出來的」云云。惟查：
  １、被告並未提供「阿祥」之真實姓名住址以供本院傳喚「阿祥」到庭作證，則被
      告前開有關「阿祥」交給其上開物品時，表示係道具槍云云之辯解，實無證據
      以實其說。況證人即至被告位於上址臺北縣板橋市○○路五十四號七樓住處查
      獲前開槍彈之警員丁○○到庭具結證稱：「（你是否有查獲被告過？時間為何
      ？）有，時間是九十二年一月八日，地點為板橋市○○路五十四號七樓，我們
      查獲壹把改造九二手槍一支、搖頭丸二千二百顆、子彈九顆以及半成品二十五
      顆等物，當時該住處除了被告之外，還有一些他的朋友在客廳，上開物品都是
      在被告睡覺的臥室查獲的，當時我們持搜索票進入，這是線民提供的情報，當
      時我沒有印象庭上的乙○○有在現場。當時我們在樓下等被告，被告剛好要出
      去買便當，我們就逮捕被告，我們就叫被告帶我們去他的臥室，上開物品是之
      前我們根據線報就知道他持有槍彈毒品等物，所以不是他自己供出來的。」等
      語（見本院九十二年八月二十一日審判筆錄）。足徵警方係根據線報知悉被告
      持有槍彈，而至該處查獲前開扣案槍彈，即該等槍彈並非被告主動供述及交給
      警方，而係警方之前即根據線報知悉該處有該等槍彈並因而查獲之物，堪以認
      定。
  ２、況被告如何於事實欄一所載時地，受「阿祥」之託，保管寄藏前開槍彈，且其
      知悉該等槍彈是屬改造槍枝、子彈等情，亦據被告於警詢中自白明確（見九十
      二年度偵字第二二七五號偵查卷第三至五頁）。足徵被告於受「阿祥」之託保
      管寄藏前開槍彈時，即知悉該等槍彈係屬改造槍彈，而非屬道具槍，堪以認定
      ，被告前開辯稱不知前開槍彈係屬改造槍彈云云，並不足取。
  ３、此外，復有可擊發子彈具有殺傷力之仿ＢＥＲＥＴＴＡ廠半自動手槍製造之玩
      具手槍換裝土造金屬槍管改造而成之改造手槍一支（含彈匣一個，槍枝管制編
      號：0000000000），及具殺傷力之改造子彈七顆等物，扣案足資佐
      證，並有上開槍彈之照片七幀在卷足憑（見九十二年度偵字第二二七五號偵查
      卷第十、三十四至三十六頁）。又扣案之上開槍彈，經送內政部警政署刑事警
      察局鑑定結果認：「送鑑改造手槍一支（槍枝管制編號：000000000
      0），認係以仿ＢＥＲＥＴＴＡ廠半自動手槍製造之玩具手槍換裝土造金屬槍
      管改造而成之改造手槍，機械性能良好，認具殺傷力．．．。。再送鑑子彈九
      顆，認均係改造子彈，一顆可擊發，認具殺傷力，二顆無法擊發，認不具殺傷
      力．．．。」等情，此有該局九十二年二月十三日刑鑑字第０九二０００八三
      四五號槍彈鑑定書在卷足憑（見九十二年度偵字第二二七五號偵查卷第三十至
      三十六頁）。
  ４、綜上所述，被告於事實欄一所載時地，寄藏事實欄一所載具有殺傷力之槍彈犯
      行部分，事證明確，堪以認定。
（二）關於被告所為事實欄二之犯行部分：
      訊據被告固坦承於九十一年九月五日下午十一時許在臺北縣板橋市○○路板橋
      國中大門前，被警方在其所騎乘之機車腳踏板上起出事實欄二所載之可擊發子
      彈具有殺傷力之仿ＢＥＲＥＴＴＡ廠半自動手槍製造之玩具手槍換裝土造金屬
      槍管改造而成之改造手槍一支（含彈匣一個，槍枝管制編號：0000000
      000），及具殺傷力之改造子彈四顆、未具殺傷力之改造子彈一顆等物，惟
      矢口否認有何持有具殺傷力之槍彈犯行，辯稱：「上開槍彈是乙○○所有，他
      是在事發前一天九十一年九月四日在板橋市○○路麥當勞用一個盒子放在手提
      袋中交給我，但是他並沒有說那些東西是槍彈，他只是說那些是要送給別人的
      生日禮物，說隔天要向我拿，但隔天我就被警察查獲。我沒有打開來看那些是
      什麼東西。」云云。惟查：
  １、乙○○未曾交付被告任何槍彈或任何盒子或任何東西過，被告是於九十一年九
      月五日當天，打電話給彼，表示有一把貝瑞塔手槍及十二發子彈欲以六萬元之
      價格出售，彼於是打電話報警等情，迭據證人乙○○於偵審中結證明確（見九
      十一年度偵字第一七二三七號偵查卷第七十、七十一頁；本院九十二年八月二
      十一日審判筆錄）。況證人即九十一年九月五日當天查獲被告之警員丙○○亦
      在偵查中具結證稱略以：當天因接獲線民乙○○報案表示被告持有槍械欲出售
      ，被告在臺北縣板橋市○○路板橋國中大門前，故前往查緝，而當天槍彈係以
      小紙袋承裝，未再以盒子裝載等語（見九十一年度偵字第一七二三七號偵查卷
      第七十九至八十頁）。足徵前開槍彈並未放在盒子內，且並非是乙○○所交給
      被告，則被告前開辯稱該等槍彈係放在盒子內，且是乙○○所交予彼云云，亦
      不足取，益徵該等槍彈既未放在盒子內，被告實知悉所持有之物品是具有殺傷
      力之槍彈，亦堪認定。
  ２、況被告如何於事實欄二所載時地，自綽號「小藍」之成年男子處，取得得可擊
      發子彈具有殺傷力之仿ＢＥＲＥＴＴＡ廠半自動手槍製造之玩具手槍換裝土造
      金屬槍管改造而成之改造手槍一支（含彈匣一個，槍枝管制編號：00000
      00000），及具殺傷力之改造子彈四顆、未具殺傷力之改造子彈一顆，被
      告取得上開槍彈即將之放在其位於臺北縣板橋市○○路（門號不詳）之租屋處
      而持有之等情，業據被告於警詢中自白明確（見九十一年度偵字第一七二三七
      號偵查卷第五至七頁）。另公訴人將被告送測謊鑑定，被告對於「（一）扣案
      槍械是乙○○交渠保管；（二）渠不知紙袋內裝有槍械。上述問題經測試均呈
      現情緒波動反應，研判有說謊」等情，此有法務部調查局九十二年三月十三日
      調科參字第九二０００六七七七０號函在卷可憑（見九十一年度偵字第一七二
      三七號偵查卷第九十九頁）。益徵被告實知悉其所持之物是具有殺傷力之槍彈
      等情，應無庸置疑。
  ３、此外，復有可擊發子彈具有殺傷力之仿ＢＥＲＥＴＴＡ廠半自動手槍製造之玩
      具手槍換裝土造金屬槍管改造而成之改造手槍一支（含彈匣一個，槍枝管制編
      號：0000000000），及具殺傷力之改造子彈四顆等物，扣案足資佐
      證，並有上開槍彈之照片五幀在卷足憑（見九十二年度偵字第一七二三七號偵
      查卷第十四、三十四至三十五頁）。又扣案之上開槍彈，經送內政部警政署刑
      事警察局鑑定結果認：「送鑑ＢＥＲＥＴＴＡ改造手槍一支（槍枝管制編號：
      0000000000），認係改造手槍，認具殺傷力．．．。。再送鑑子彈
      五顆，認均係改造子彈，經採驗試射，一顆可擊發，認具殺傷力，一顆無法擊
      發，認不具殺傷力．．．。」等情，此有該局九十一年九月二十五日刑鑑字第
      ０九一０二三九０四０號槍彈鑑定書在卷足憑（見九十二年度偵字第一七二三
      七號偵查卷第二十九至三十五頁）。
  ４、至證人乙○○雖證稱被告是要販賣前開槍彈，要求彼幫忙找買主如前，然此為
      被告所否認，且被告於偵審中迭次供稱前開槍彈就是乙○○所交給彼等語，雖
      無法查證該等槍彈確係乙○○交付給被告，然乙○○與被告二人於本案實具有
      利害衝突之關係，此為不爭之事實，故有關證人乙○○所稱被告是要販賣前開
      槍彈，要求彼幫忙找買主證詞之可信度，誠屬有疑，即尚難以證人乙○○之前
      開可信度有疑之證詞，即謂被告業已著手販賣前開槍彈之行為。況按刑法上所
      謂之「行為」，乃指出於意思所主宰支配之人類行止，且此形諸於客觀可見之
      行動與靜止（即行為者為實現內部意欲所可能支配之外部身體動靜），必須引
      致外界發生具有法益侵害及義務違反之後果而言。是以，刑法所處罰之行為，
      必係行為人出於意思決定後，而支配身體之舉止，客觀上亦能顯示行為人之行
      動，且該行動已使外界具有法益之侵害性。倘行為人僅係意念上曾出現某種意
      欲，但未形成決意（如見路邊果樹水果甜美，一時意圖竊取，後因道德感而未
      形成決意）；或於形成決意後，又因故未發動身體舉止（如前例，於決定竊取
      後，但於著手前，因恐遭人發覺而作罷），致無客觀可見之行動，亦未於外界
      發生刑罰上具有侵害性之結果，均非屬刑法所稱之行為。則依上開說明，槍砲
      彈藥刀械管制條例第十一條第一項或第十二第一項所規範之未經許可販賣可發
      射子彈具有殺傷力之改造槍枝與子彈罪，行為人除了決意將持有之槍彈販賣外
      ，尚須有向外積極聯絡買主等兜售舉止，客觀上始有可見之「販賣」行為，並
      有法益之侵害性（按槍砲彈藥刀械管制條例亦有適用刑法規定）。然本件除了
      乙○○之指訴外，並無證據證明被告有向外積極聯絡買主等兜售行為，而乙○
      ○與被告於本案既有利害衝突之關係，迭如前述，自難以可信度有疑之乙○○
      之上開證詞，作為認定被告必有著手販賣槍彈之依據。即並無堅強有力之證據
      證明被告已形成販賣槍彈之決意，客觀上亦無可見之舉止，並具有法益之侵害
      性，自非屬刑法所規範之行為。故尚難以證人乙○○之前開證詞，即謂被告此
      部分之行為，構成販賣槍彈之要件，併此敘明。
  ５、綜上所述，被告於事實欄二所載時地，持有事實欄二所載具有殺傷力之槍彈犯
      行部分，事證明確，堪以認定。
（三）關於被告所為事實欄三之犯行部分：
      訊據被告固坦承於事實欄三所載時地，以十七萬六千元之價格，向真實姓名年
      籍住址不詳綽號「阿政」之成年男子販入第二級毒品ＭＤＭＡ（俗稱搖頭丸）
      二千二百顆等情，惟矢口否認有何販賣第二級毒品ＭＤＭＡ之犯行，辯稱：「
      該等毒品我不是要販賣，我只是買來要自己施用，因為他賣得比較便宜，所以
      我才買的比較多。」云云。惟查：
  １、被告如何於事實欄三所載時地，以每顆八十元、總價共十七萬六千元之價格，
      向綽號「阿政」之成年男子販入第二級毒品ＭＤＭＡ（俗稱搖頭丸）二千二百
      顆，嗣機欲在上開舞廳以每顆二百元至二百二十元之價格販售等情，業據被告
      於警詢自白明確（見九十二年度偵字第二二七五號偵查卷第三至五頁）。足徵
      被告向綽號「阿政」之成年男子販入該等第二級毒品ＭＤＭＡ，其目的即是為
      了要販賣之用。參以，被告持有之毒品ＭＤＭＡ多達二千二百顆，顯逾個人施
      用之所需，益徵被告購入上開毒品係為供販賣之用甚明。
  ２、此外，復有ＭＤＭＡ二千二百顆，扣案足資佐證。而本院將前開扣案之毒品二
      千二百顆送內政部警政署刑事警察局鑑驗結果，該等毒品係屬管制第二級毒品
      第八十三項所列之ＭＤＭＡ，且總淨重為六百七十九點四五公克，抽取零點六
      ０公克鑑驗用罄，鑑驗餘淨重共六百七十八點八五公克等情，此有卷附該局九
      十二年七月一日刑鑑字第０九二００九三八一一號鑑驗通知書可稽（見本院卷
      ）。足徵該等物品確係毒品危害防制條例所列管之毒品，堪以認定。
綜上諸情參互以析，被告所辯，無非事後畏罪卸責之虛詞，本案事證明確，被告犯行
堪以認定，應予依法論科。
二、論罪科刑與沒收：
（一）關於被告所為事實欄一之犯行部分：
      按所謂寄藏槍彈，係指受寄他人之槍彈，為之隱藏而言（最高法院三十年非字
      第五十七號判例、五十一年臺上字第八十七號判例參照）。故核被告所為事實
      欄一之犯行，係犯槍砲彈藥刀械管制條例第十一條第四項之未經許可，寄藏可
      發射子彈具有殺傷力之改造槍枝罪、同條例第十二條第四項之未經許可，寄藏
      子彈罪。被告所犯前開槍砲彈藥刀械管制條例第十一條第四項之未經許可，寄
      藏可發射子彈具有殺傷力之改造槍枝罪、同條例第十二條第四項之未經許可，
      寄藏子彈罪，係一行為觸犯數罪名，為想像競合犯，應從一重之槍砲彈藥刀械
      管制條例第十一條第四項之未經許可，寄藏可發射子彈具有殺傷力之改造槍枝
      罪處斷。又按槍砲彈藥刀械管制條例係將「持有」與「寄藏」為分別之處罰規
      定，則單純之「持有」，固不包括「寄藏」，但「寄藏」之受人委託代為保管
      ，其保管之本身所為之「持有」，既係「寄藏」之當然結果，法律上自宜僅就
      「寄藏」行為包括之評價，不應另就「持有」予以論罪（參照最高法院七十四
      年臺上字第三四００號判例）。即被告寄藏前開槍彈所為之「持有」行為，揆
      諸前開判例，該「持有」行為係「寄藏」之當然結果，不應另就「持有」予以
      論罪。
（二）關於被告所為事實欄二之犯行部分：
      核被告所為事實欄二之犯行，係犯槍砲彈藥刀械管制條例第十一條第四項之未
      經許可，持有可發射子彈具有殺傷力之改造槍枝罪、同條例第十二條第四項之
  未經許可，持有子彈罪。被告所犯前開槍砲彈藥刀械管制條例第十一條第四項
      之未經許可，持有可發射子彈具有殺傷力之改造槍枝罪、同條例第十二條第四
      項之經許可，持有子彈罪，係一行為觸犯數罪名，為想像競合犯，應從一重之
      槍砲彈藥刀械管制條例第十一條第四項之未經許可，持有可發射子彈具有殺傷
      力之改造槍枝罪處斷。
（三）關於被告所為事實欄三之犯行部分：
      按販賣毒品所謂之「販賣」，兼指買賣而言，不以先買後賣為限，即不以購入
      之後，復行賣出為必要，如以營利為目的將毒品購入或賣出，有一於此，犯罪
      即經完成，均不得視為未遂（相同意旨見司法院院解字第四０七七號解釋、最
      高法院二十五年非字第一二三號判例、六十七年度臺上字第二五００號判例、
      六十九年度臺上字一六七五號判例、最高法院八十四年四月十八日八十四年度
      第三次刑事庭會議決議）。查扣案之ＭＤＭＡ二千二百顆，係屬毒品危害防制
      條例第二條第二項第二款所規定之第二級毒品等情，業經內政部警政署刑事警
      察局鑑驗如前，且被告向「阿政」之男子買入扣案之ＭＤＭＡ二千二百顆，其
      目的既在營利販賣之用，業如前述，則揆諸上開說明，被告此部分之行為，係
      犯毒品危害防制條例四條第二項之販賣第二級毒品罪。公訴人固亦認被告此部
      分之行為係犯毒品危害防制條例四條第二項之罪，惟將其罪名誤載為「意圖販
      賣而持有第二級毒品」，顯係誤載，應予更正。
（四）被告所犯之上開槍砲彈藥刀械管制條例第十一條第四項之未經許可，寄藏可發
      射子彈具有殺傷力之改造槍枝罪；同條例第十一條第四項之未經許可，持有可
      發射子彈具有殺傷力之改造槍枝罪；毒品危害防制條例四條第二項之販賣第二
      級毒品罪各罪間，犯意個別，罪名亦異，應予分論併罰。爰審酌被告寄藏與持
      有槍彈，對於社會治安與個人安全甚有危害，暨被告販賣毒品助長施用毒品之
      風氣，戕害他人身體健康之危害狀況，且被告犯罪後否認犯行，飾詞卸責，毫
      無悔意等一切情狀，量處如主文所示之刑，並就宣告罰金刑部分，諭知易服勞
      役之折算標準，以及就數罪有期徒刑部分，定其應執行刑，暨就罰金刑部分，
      定應執行之金額，並諭知易服勞役之折算標準，以資懲儆。
（五）扣案可擊發子彈具有殺傷力之仿ＢＥＲＥＴＴＡ廠半自動手槍製造之玩具手槍
      換裝土造金屬槍管改造而成之改造手槍一支（含彈匣一個，槍枝管制編號：0
      000000000），及具殺傷力之改造子彈七顆其中未被試射之六顆；可
      擊發子彈具有殺傷力之仿ＢＥＲＥＴＴＡ廠半自動手槍製造之玩具手槍換裝土
      造金屬槍管改造而成之改造手槍一支（含彈匣一個，槍枝管制編號：0000
      000000），及具殺傷力之改造子彈四顆其中未被試射之三顆等物，係屬
      違禁物，應依刑法第三十八條第一項第一款規定宣告沒收。至前開已被試射具
      有殺傷力之子彈共二顆已因試射致失其子彈之性質，爰不宣告沒收。另未具殺
      傷力之改造子彈三顆、改造半成品子彈二十五顆、改造彈頭五顆等物，經送鑑
      驗結果，認不具殺傷力，此亦有前揭內政部警政署刑事警察局鑑驗通知書及公
      訴人洽辦公務電話紀錄表在卷足稽。按槍砲彈藥刀械管制條例所管制之物品，
      以具有殺傷力或破壞性為必要，查前揭子彈成品三顆、半成品二十五顆及彈頭
      五顆，既不具殺傷力，即非槍砲彈藥刀械管制條例所管制之物品，故非違禁物
      ，爰不宣告沒收，附此敘明。
（六）另扣案第二級毒品ＭＤＭＡ（俗稱搖頭丸）二千二百顆（總淨重六百七十九點
      四五公克，抽取零點六０公克鑑驗用罄，鑑驗餘淨重共六百七十八點八五公克
      ），係屬毒品危害防制條例第二條第二項第二款所規定之第二級毒品，上開毒
      品應依毒品危害防制條例第十八條第一項前段之規定，不問屬於犯人與否均宣
      告沒收銷燬之。
據上論斷，應依刑事訴訟法第二百九十九條第一項，槍砲彈藥刀械管制條例第十一條
第四項、第十二條第四項，毒品危害防制條例第四條第二項、第十八條第一項前段，
刑法第十一條前段、第五十五條、第五十一條第五款、第七款、第十款、第四十二條
第二項、第三十八條第一項第一款，現行法規所定貨幣單位折算新臺幣條例第二條，
判決如主文。
本案經檢察官蘇揚旭到庭執行職務。
中      華      民      國      九十二      年      九      月  二十二  日
                            臺灣板橋地方法院刑事第四庭
                                法  官  許必奇
右正本證明與原本無異。
如不服本判決應於送達後十日內向本院提出上訴狀。
                                書記官  金和國
中      華      民      國      九十二      年      九      月  二十二  日
附錄：
槍砲彈藥刀械管制條例第十一條第四項：
未經許可，持有、寄藏或意圖販賣而陳列第一項所列槍砲者，處一年以上七年以下有
期徒刑，併科新臺幣七百萬元以下罰金。
槍砲彈藥刀械管制條例第十二條第四項：
未經許可，持有、寄藏或意圖販賣而陳列子彈者，處五年以下有期徒刑，併科新臺幣
三百萬元以下罰金。
毒品危害防制條例第四條第二項：
製造、運輸、販賣第二級毒品者，處無期徒刑或七年以上有期徒刑，得併科新臺幣七
百萬元以下罰金。


司法院資訊處製作；財團法人民間司法改革基金會備份。
